臺灣嘉義地方法院刑事判決
109年度金訴字第132號
公  訴  人  臺灣嘉義地方檢察署檢察官
被      告  游弈學


上列被告因加重詐欺等案件，經檢察官提起公訴（108年度偵字
第7862號），被告於準備程序中就被訴事實為有罪之陳述，經本
院合議庭裁定由受命法官獨任進行簡式審判程序，判決如下：
    主  文
游弈學犯如附表一所示之罪，各處如附表一所示之刑。應執行有
期徒刑壹年肆月。
扣案之行動電話壹支（含○○○○○○○○○○號SIM卡壹張）、未扣案之
犯罪所得新臺幣壹仟陸佰元，均沒收之，於全部或一部不能沒收
或不宜執行沒收時，追徵其價額。 
    犯 罪 事 實
一、游弈學基於參與犯罪組織之犯意，於民國108年6月間某日，
    加入由電話自稱「王經理」之成年人、Line暱稱為「豪」之
    成年人，及數名成年人所組成，以實施詐術為手段，具有持
    續性、牟利性與結構性之詐欺集團犯罪組織，擔任該組織之
    車手及收簿手，負責領取內裝有人頭帳戶存摺、提款卡之包
    裹，以及持提款卡提領遭詐騙之被害人所匯入之款項，其每
    日可獲得新臺幣（下同）800元之報酬，並以其所有之00000
    00000號行動電話1支，做為與詐欺集團成員聯絡之工具。游
    弈學即與「豪」及其他成年詐欺集團成員意圖為自己不法之
    所有，共同基於三人以上以網際網路對公眾散布而詐欺取財
    、隱匿詐欺所得去向而洗錢之各別犯意聯絡，先由詐欺集團
    成員以如附表二所示之方式，對游○○、蔡○○、劉○○、林○○施
    以詐術，使其等陷於錯誤，於如附表二所示之時間、地點及
    方式，匯款至詐欺集團成員所指定之彰化銀行000000000000
    00號帳戶（申請人：黃○○，下稱黃○○彰化銀行帳戶。黃○○所
    涉幫助詐欺等罪嫌，經臺灣彰化地方檢察署檢察官以109年
    度偵字第9319號為不起訴處分）內，再由「豪」以行動電話
    通訊軟體指示游弈學後，由游弈學以如附表三所示之時間、
    地點及方式，持提款卡利用自動櫃員機提領如附表三所示之
    金額後，再依「豪」指示，先扣除其應得之報酬後，將所提
    領之款項利用自動櫃員機現金存款之方式，存入「豪」所指
    定之不明帳戶，隱匿詐欺犯罪所得之去向，其共獲得2日之
    報酬即1,600元。
三、案經劉○○、林○○、游○○訴由嘉義市政府警察局第二分局報告
    臺灣嘉義地方檢察署檢察官偵查起訴。
    理  由
壹、程序部分：
一、關於組織犯罪防制條例之罪，訊問證人之筆錄，以在檢察官
    或法官面前作成，並經踐行刑事訴訟法所定訊問證人之程序
    者為限，始得採為證據，組織犯罪防制條例第12條第1項訂
    有明文。證人即被告游弈學之女友池○○、證人即同案被告劉
    玟易（通緝中，本院另行審理）於警詢及檢察事務官詢問、
    證人即告訴人劉○○、林○○、游○○、證人即被害人葉○○於警詢
    時陳述，因非在檢察官及法官面前做成，不能做為被告涉犯
    組織犯罪條例所列之罪之證據使用，然非不能採為被告涉犯
    其他犯罪時之證據，核先敘明。
二、本件係經被告於準備程序當庭表示認罪，而經本院裁定以簡
    式審判程序加以審理，則依據刑事訴訟法第273條之2、同法
    第159條第2項之規定，不適用傳聞法則有關限制證據能力之
    相關規定。
貳、實體部分：
一、上揭犯罪事實，業據被告於警詢、檢察事務官詢問、偵訊、
    本院準備程序及審理時坦承不諱（見嘉市警二偵字第108070
    3304號卷，下稱警卷，第1-3頁；108年度核交字第2376號卷
    ，下稱核交卷，第19-20頁；108年度偵字第7862號卷，下稱
    偵卷，第89-91頁；109年度金訴字第132號卷，下稱金訴卷
    ，卷一第291-292頁；金訴卷卷二第7-10、27-32、97-102、
    112-113、115-117、123、171-178、183-197頁），並有下
    列證據可證，足認被告所為之任意性自白，核與事實相符：
(一)人證部分：就三人以上共同以網際網路對公眾散布而詐欺取
    財部分，經證人劉玟易、池○○於警詢、檢察事務官詢問時、
    告訴人林○○、游○○、劉○○、被害人蔡○○於警詢時證述綦詳（
    見警卷第5-7、9-11、18-20、59-60頁；核交卷第20-22、76
    -78、98-100頁）。
(二)指認犯罪嫌疑人紀錄表1份、交易明細翻拍照片2張、內政部
    警政署反詐騙案件紀錄表、受理詐騙帳戶通報警示簡便格式
    表各2份、告訴人游○○與詐欺集團成員於旋轉（Carousell）
    拍賣平台之對話紀錄、嘉義市政府警察局第二分局108年7月
    詐欺車手提款熱點清冊、偵辦被告詐欺案提款影像黏貼表、
    帳戶個人資料各1份、詐欺車手犯案路線圖2份、監視器翻拍
    照片33張、車籍資料查詢2份、彰化銀行存摺存款-交易明細
    查詢、自動櫃員機監視器翻拍照片及說明各1份、被告00000
    00000號行動電話數位採證光碟1張、被告與證人池○○之LINE
    對話紀錄、國泰世華商業銀行客戶基本資料查詢、彰化銀行
    存款憑條各1份、被害人蔡○○提供之行動電話翻拍照片33張
    、被告與「豪」之LINE對話紀錄、臺灣彰化地方檢察署109
    年度偵字第9319號不起訴處分書各1份在卷可參（見警卷第1
    2、21、25-26、61-63、65-66、69-84頁；核交卷第31-33、
    37-56、67、72、80-97頁；偵卷第41-43、99頁；金訴卷卷
    一第363-365頁）。
(三)0000000000號行動電話1支另案扣案可證。本件事證明確，
    被告之犯行均堪認定。
二、論罪科刑：
(一)刑罰責任之評價與法益之維護息息相關，對同一法益侵害為
    雙重評價，是過度評價；對法益之侵害未予評價，則為評價
    不足，均為法之所禁。又加重詐欺罪，係侵害個人財產法益
    之犯罪，其罪數之計算，核與參與犯罪組織罪之侵害社會法
    益有所不同，審酌現今詐欺集團之成員皆係為欺罔他人，騙
    取財物，方參與以詐術為目的之犯罪組織。倘若行為人於參
    與詐欺犯罪組織之行為繼續中，先後多次為加重詐欺之行為
    ，因參與犯罪組織罪為繼續犯，犯罪一直繼續進行，直至犯
    罪組織解散，或其脫離犯罪組織時，其犯行始行終結。故該
    參與犯罪組織與其後之多次加重詐欺之行為皆有所重合，然
    因行為人僅為一參與犯罪組織行為，侵害一社會法益，屬單
    純一罪，應僅就「該案中」與參與犯罪組織罪時間較為密切
    之首次加重詐欺犯行論以參與犯罪組織罪及加重詐欺罪之想
    像競合犯，而其他之加重詐欺犯行，祗需單獨論罪科刑即可
    ，無需再另論以參與犯罪組織罪，以避免重複評價。是如行
    為人於參與同一詐欺集團之多次加重詐欺行為，因部分犯行
    發覺在後或偵查階段之先後不同，肇致起訴後分由不同之法
    官審理，為裨益法院審理範圍明確、便於事實認定，即應以
    數案中「最先繫屬於法院之案件」為準，以「該案件」中之
    「首次」加重詐欺犯行與參與犯罪組織罪論以想像競合。縱
    該首次犯行非屬事實上之首次，亦因參與犯罪組織之繼續行
    為，已為該案中之首次犯行所包攝，該參與犯罪組織行為之
    評價已獲滿足，自不再重複於他次詐欺犯行中再次論罪，俾
    免於過度評價及悖於一事不再理原則。至於「另案」起訴之
    他次加重詐欺犯行，縱屬事實上之首次犯行，仍需單獨論以
    加重詐欺罪，以彰顯刑法對不同被害人財產保護之完整性，
    避免評價不足（最高法院109年度台上字第3945號判決意旨
    參照）。
(二)洗錢防制法業於105年12月28日修正公布，並於106年6月28
    日生效施行（下稱新法）。修正前該法（下稱舊法）第1條
    揭櫫之立法目的為「防制洗錢，追查重大犯罪」，而本次修
    法後修正為「為防制洗錢，打擊犯罪，健全防制洗錢體系，
    穩定金融秩序，促進金流之透明，強化國際合作」，其立法
    目的及保護法益，已自單純國家對重大（特定）犯罪之追訴
    及處罰，擴增至防制洗錢體系之健全、金融秩序之穩定及透
    明金流軌跡之建置。至於洗錢犯罪本質在於影響合法資本市
    場並阻撓偵查，且洗錢之行為包含處置（即將犯罪所得直接
    予以處理）、多層化（即為使偵查機關難以追查金流狀況，
    以迂迴層轉、化整為零之多層化包裝方式，掩飾或隱匿特定
    犯罪所得）及整合（即收受、持有或使用他人犯罪所得，使
    該犯罪所得披上合法之外衣，回歸正常金融體系）等各階段
    行為，其模式不祗一端，故為徹底打擊洗錢犯罪，新法乃參
    照相關國際標準建議及公約之洗錢行為定義，將洗錢行為之
    處置、多層化及整合等各階段，全部納為洗錢行為，而於新
    法第2條規定：「本法所稱洗錢，指下列行為：一、意圖掩
    飾或隱匿特定犯罪所得來源，或使他人逃避刑事追訴，而移
    轉或變更特定犯罪所得。二、掩飾或隱匿特定犯罪所得之本
    質、來源、去向、所在、所有權、處分權或其他權益者。三
    、收受、持有或使用他人之特定犯罪所得。」以求與國際規
    範接軌。2.從而，行為人對於特定犯罪所得，基於洗錢之犯
    意，參與整體洗錢過程中任一環節之處置、分層化或整合行
    為，致生新法所保護法益之危險者，即應屬新法所欲禁絕之
    洗錢行為，至該行為是否已使特定犯罪所得轉換成合法來源
    之財產，則非所問。而上開第1款之洗錢行為，只以有掩飾
    或隱匿特定犯罪所得來源之意圖，與「移轉」或「變更」特
    定犯罪所得之行為，即為已足，不以有掩飾或隱匿特定犯罪
    所得來源之行為為必要。所稱「移轉特定犯罪所得」，係指
    將刑事不法所得移轉予他人，以達成隱匿效果而言；所謂「
    變更特定犯罪所得」，乃指將刑事不法所得之原有法律或事
    實上存在狀態予以變更而達成隱匿效果。至所意圖隱匿者究
    為自己、共同正犯或他人之特定犯罪所得來源，皆非所問。
    又上述第2款之洗錢類型，固多以迂迴曲折之方式輾轉為之
    ，但不以透過多層之交易活動為限，且掩飾或隱匿之管道是
    否為共同正犯或其他第三人，亦可不問。因而過往實務見解
    認為，行為人對犯特定犯罪所得之財物或利益作直接使用或
    消費之處分行為，或僅將自己犯罪所得財物交予其他共同正
    犯，祗屬犯罪後處分或移轉贓物之行為，非本條例所規範之
    洗錢行為，已與新法所規定之洗錢態樣有所扞格。蓋行為人
    如意圖掩飾或隱匿特定犯罪所得來源，而將特定犯罪所得直
    接消費處分，或移轉交予其他共同正犯予以隱匿，甚或交由
    共同正犯以虛假交易外觀掩飾不法金流移動，依新法規定，
    皆已侵害新法之保護法益，係屬新法第2條第1或2款之洗錢
    行為，尚難單純以不罰之犯罪後處分贓物行為視之（最高法
    院108年度台上字第3086號、109年度台上字第436號判決意
    旨參照）。
(三)核被告就其與詐欺集團成員詐騙告訴人游○○之部分（即如附
    表二編號1及附表三編號1）所為，係犯組織犯罪條例第3條
    第1項後段之參與犯罪組織罪、刑法第339條之4第1項第2款
    、第3款之三人以上共同以網際網路對公眾散布而犯詐欺取
    財罪，及違反洗錢防制法第2條第2款之規定，而犯同法第14
    條第1項之洗錢罪；就詐騙告訴人林○○、劉○○、被害人蔡○○
    部分（即如附表二編號2至4、附表三編號2至6部分），均犯
    刑法第339條之4第1項第2款、第3款之三人以上共同以網際
    網路對公眾散布而犯詐欺取財罪，及違反洗錢防制法第2條
    第2款之規定，而犯同法第14條第1項之洗錢罪：
  1.被告就上開三人以上共同以網際網路對公眾散布而犯詐欺取
    財、洗錢等犯行，與「豪」及其他成年詐欺集團成員間，具
    犯意聯絡及行為分擔，均為共同正犯。
  2.被告及詐欺集團成員就告訴人林○○部分，使告訴人林○○陷於
    錯誤後，先後2次匯款至黃○○彰化銀行帳戶內，再由被告持
    提款卡，數次將款項提領出來，顯係基於同一犯意及預定計
    畫下所為，侵害手法及法益相同，時間亦密接，堪認各行為
    之獨立性極為薄弱，依一般社會客觀觀念，難以強行分開，
    在法律上評價應為數個舉動之接續施行，均應屬接續犯，而
    論以三人以上共同以網際網路對公眾散布而犯詐欺取財、洗
    錢等一罪。
  3.被告就告訴人游○○部分，係以一行為犯參與犯罪組織罪，三
    人以上共同以網際網路對公眾散布而犯詐欺取財、洗錢罪，
    為想像競合犯；就告訴人蔡○○、林○○、劉○○部分，各次均係
    以一行為犯三人以上共同以網際網路對公眾散布而犯詐欺取
    財、洗錢罪，均為想像競合犯，均應依刑法第55條之規定，
    從一重之三人以上共同以網際網路對公眾散布而犯詐欺取財
    罪處斷。
  4.被告及詐欺集團成員就不同之告訴人、被害人犯三人以上共
    同以網際網路對公眾散布而犯詐欺取財罪，時間明顯可分，
    告訴人、被害人亦不同，顯係基於各別犯意為之，應予分論
    併罰。
  5.併予審理部分：
  ⑴公訴意旨雖以被告於參與犯罪組織後，於本案前即有擔任車
    手之犯行，該案於臺灣雲林地方檢察署以108年度偵字第451
    3、5691、6351號偵查中，故本案即毋庸再論以參與犯罪組
    織罪，然被告於109年6月底加入詐欺集團組織後，多次從事
    詐欺取財等犯行，其中本案經檢察官起訴後，於109年9月22
    日繫屬於本院，至於公訴意旨所提臺灣雲林地方檢察署之案
    件，經檢察官偵查後，於109年11月2日提起公訴，嗣繫屬於
    臺灣雲林地方法院，該院於109年度訴字第908號為判決，判
    決中並以該案並非第一次繫屬於法院之案件，故無從就參與
    犯罪組織犯行為審理，此有臺灣嘉義地方檢察署檢察官109
    年9月21日嘉檢卓誠108偵7862字第1099024033號函及其上本
    院收文章、108年度偵字第7862號起訴書、臺灣雲林地方檢
    察署檢察官108年度偵字第4513、5691、6351號、109年度偵
    字第656、1793、5618、6859號起訴書、臺灣雲林地方法院1
    09年度訴字第908號判決書、臺灣高等法院被告前案紀錄表
    各1份在卷可參（見金訴卷卷一第5-14、225-254、339-361
    頁），是依最高法院判決意旨，則被告參與組織之部分，即
    應於本件第一次之三人以上共同以網際網路對公眾散布而犯
    詐欺取財及洗錢犯行（即詐騙告訴人游○○部分）論以想像競
    合，是被告參與組織部分與檢察官起訴，並經本院認定有罪
    部分，有想像競合犯之裁判上一罪關係，為起訴效力所及，
    本院自應併予審理。
  ⑵檢察官雖亦未敘及被告就詐欺集團於被害人蔡○○匯款5,100元
    、告訴人劉○○匯款8,000元，及告訴人林○○匯款1萬5,000元
    後，於如附表三編號6之時間提領款項之犯行，然因其等匯
    款金額共計2萬8,100元，而經檢察官起訴敘及被告於如附表
    三編號4、5之時間、地點提領金額共計2萬8,000元，則剩餘
    之100元係於如附表三編號6之時間、地點所提領，而此部分
    犯行與檢察官起訴，並經本院認定有罪部分，有單純一罪之
    關係，為起訴效力所及，本院自應併予審理。
(四)洗錢防制法第16條第2項規定：「犯前2條之罪，在偵查或審
    判中自白者，減輕其刑」；而犯組織犯罪防制條例犯第3條
    之罪，於偵查及審判中均自白者，減輕其刑，同條例第8條
    第2項亦有明文規定。又想像競合犯之處斷刑，本質上係「
    刑之合併」。其所謂從一重處斷，乃將想像競合犯組成之評
    價上數罪，合併為科刑一罪，其所對應之刑罰，亦合併其評
    價上數罪之數法定刑，而為一個處斷刑。易言之，想像競合
    犯侵害數法益者皆成立犯罪，論罪時必須輕、重罪併舉論述
    ，同時宣告所犯各罪名，包括各罪有無加重、減免其刑之情
    形，亦應說明論列，量刑時併衡酌輕罪部分量刑事由，評價
    始為充足，然後依刑法第55條前段規定「從一重處斷」，非
    謂對於其餘各罪可置而不論。因此，法院決定處斷刑時，雖
    以其中最重罪名之法定刑，做為裁量之準據，惟於裁量其輕
    重時，仍應將輕罪合併評價在內（最高法院108年度台上字
    第4405、4408號判決意旨）。被告於本院審理時自白洗錢犯
    行，於偵查及審判中均自白參與犯罪組織犯行，依上開規定
    原均應減輕其刑，惟其所犯之洗錢罪及參與犯罪組織罪均屬
    想像競合犯其中之輕罪，被告就本案係從一重三人以上共同
    以網際網路對公眾散布而犯詐欺取財罪，就此部分想像競合
    輕罪得減刑部分，依上開說明，即應於本院依刑法57條量刑
    時一併衡酌該部分減輕其刑事由。
(五)爰審酌被告不思正途獲取財物，參與詐欺犯罪組織集團擔任
    收簿手及車手職務，負責領取內裝有人頭帳戶存摺、提款卡
    之包裹，並持提款卡提領詐騙款項後匯至不明帳戶，本件參
    與詐騙各告訴人、被害人之各次犯行犯罪動機、手段與分工
    ，告訴人游○○、林○○、劉○○、被害人蔡○○所受之損害，被告
    犯後於偵查及本院審理時均坦承犯行，態度尚可，尚未賠償
    告訴人、被害人所受損害及達成和解，暨被告自陳高中畢業
    之智識程度、未婚、現從事工地粗工工作，與父母、弟弟同
    住等一切情狀，分別量處如附表一所示之刑，並定如主文第
    1項所示之應執行刑。
三、沒收：
(一)另案扣於臺灣雲林地方法院109年度訴字第908號案件之行動
    電話1支（含0000000000號SIM卡1張），為被告所有供被告
    為本件犯行所用之物，此經被告於本院審理時所供承（見金
    訴卷卷二第196頁），爰依第38條第2項前段宣告沒收之。
(二)被告為本件犯行之犯罪所得共1,600元，均未扣案，亦未發
    還告訴人、被害人，爰依刑法第38條之1第1項前段規定宣告
    沒收之，於全部或一部不能沒收或不宜執行沒收時，依同條
    第3項規定追徵其價額。
四、強制工作部分：
(一)刑法第55條想像競合犯之規定，既列在刑法總則編第七章「
    數罪併罰」內，且法文稱「一行為而觸犯數罪名」，則依體
    系及文義解釋，可知行為人所犯數罪係成立實質競合，自應
    對行為人所犯各罪，均予評價，始屬適當。此與法規競合僅
    選擇其中最適宜之罪名，為實質上一罪，明顯有別。換言之
    ，想像競合犯本質上為數罪，各罪所規定之刑罰、沒收及保
    安處分等相關法律效果，自應一併適用，否則將導致成立數
    罪之想像競合與成立一罪之法規競合，二者法律效果無分軒
    輊之失衡情形，尚非立法者於制定刑法第55條時，所作之價
    值判斷及所欲實現之目的。刑罰評價對象，乃行為本身；想
    像競合犯係一行為觸犯數罪名，為避免對同一行為過度及重
    複評價，刑法第55條前段規定「從一重處斷」。又刑法第33
    條及第35條僅就刑罰之主刑，定有輕重比較標準，因此上揭
    「從一重處斷」，僅限於「主刑」，法院應於較重罪名之法
    定刑度內，量處適當刑罰。至於輕罪罪名所規定之沒收及保
    安處分，因非屬「主刑」，故與刑法第55條從一重處斷之規
    定無關，自得一併宣告。罪刑法定原則，指法律就個別犯罪
    之成立要件及法律效果，均應明確規定，俾使人民能事先預
    知其犯罪行為之處遇。參與犯罪組織罪和加重詐欺取財罪之
    構成要件與刑罰，均分別在組織犯罪防制條例及刑法中，定
    有明文。行為人以一行為觸犯組織犯罪防制條例第3條第1項
    後段之參與犯罪組織罪，及刑法第339條之4第1項第2款之加
    重詐欺取財罪，於從一重之加重詐欺取財罪處斷而為科刑時
    ，因所犯輕罪（參與犯罪組織罪）之刑罰以外之法律效果，
    即組織犯罪防制條例第3條第3項強制工作之規定，並未被重
    罪所吸收，仍應一併適用。因此，上開對刑法第55條前段規
    定，在文義射程範圍內，依體系及目的性解釋方法所為之闡
    釋，屬法律解釋範疇，並非對同條但書所為擴張解釋或類推
    適用，亦與不利類推禁止之罪刑法定原則或罪刑明確性原則
    無違。又衡以組織犯罪防制條例第3條第3項所規定之強制工
    作，本於法律合憲性解釋原則，依司法院釋字第471號關於
    行為人有無預防矯治其社會危險性之必要，及比例原則等與
    解釋意旨不相衝突之解釋方法，為目的性限縮，對犯該條例
    第3條第1項之參與犯罪組織罪者，視其行為之嚴重性、表現
    之危險性、對於未來行為之期待性，以及所採措施與預防矯
    治目的所需程度，於有預防矯治其社會危險性之必要，且符
    合比例原則之範圍內，由法院依該條例第3條第3項規定，一
    併宣告刑前強制工作（最高法院108年度台上大字第2306號
    大法庭裁定意旨參照）。
(二)本院審酌被告本件加入詐欺集團時間不長，擔任集團取款車
    手，並非擔任發起、主持、操縱、指揮等重要角色，且被告
    除本件及臺灣雲林地方法院前開案件外，並無其他前科紀錄
    ，有臺灣高等法院被告前案紀錄表1份在卷可參（見金訴卷
    卷一第15-16頁），亦無證據顯示被告除加入本件詐欺集團
    之外，另有加入其他詐欺集團之情事，難認其有犯罪（或詐
    欺犯罪）之習慣或因遊蕩或懶惰成習而犯罪，本院認對被告
    宣告如主文第1項所示之刑，即可使其記取教訓避免再犯，
    尚難認有宣告強制工作以預防矯治其社會危險性之必要，爰
    不另為強制工作之諭知。
據上論斷，應依刑事訴訟法第273條之1第1項、第299條第1項前
段，洗錢防制法第14條第1項，組織犯罪防制條例第3條第1項後
段，刑法第11條前段、第28條、第339條之4第1項第2款、第3款
、第55條、第51條第5款、第38條第2項前段、第38條之1第1項前
段、第3項，刑法施行法第1條之1第1項，判決如主文。
本案經檢察官江炳勳提起公訴，檢察官劉達鴻到庭執行職務。
中　　華　　民　　國　　110 　年　　8 　　月　　12　　日
                      刑事第一庭  法　官　吳育汝
以上正本證明與原本無異。
如不服本判決應於收受判決後20日內向本院提出上訴書狀，並應
敘述具體理由；其未敘述上訴理由者，應於上訴期間屆滿後20日
內向本院補提理由書（均須按他造當事人之人數附繕本）「切勿
逕送上級法院」。告訴人或被害人如對於本判決不服者，應具備
理由請求檢察官上訴，其上訴期間之計算係以檢察官收受判決正
本之日期為準。　　　　　　　　　
中　　華　　民　　國　　110 　年　　8 　　月　　12　　日
                                  書記官  蘇春榕
附錄論罪科刑法條：
組織犯罪防制條例第3條：
發起、主持、操縱或指揮犯罪組織者，處3年以上10年以下有期
徒刑，得併科新臺幣1億元以下罰金；參與者，處6月以上5年以
下有期徒刑，得併科新臺幣1千萬元以下罰金。但參與情節輕微
者，得減輕或免除其刑。
具公務員或經選舉產生之公職人員之身分，犯前項之罪者，加重
其刑至二分之一。
犯第1項之罪者，應於刑之執行前，令入勞動場所，強制工作，
其期間為3年。
前項之強制工作，準用刑法第90條第2項但書、第3項及第98條第
2項、第3項規定。
以言語、舉動、文字或其他方法，明示或暗示其為犯罪組織之成
員，或與犯罪組織或其成員有關聯，而要求他人為下列行為之一
者，處3年以下有期徒刑，得併科新臺幣3百萬元以下罰金：
一、出售財產、商業組織之出資或股份或放棄經營權。
二、配合辦理都市更新重建之處理程序。
三、購買商品或支付勞務報酬。
四、履行債務或接受債務協商之內容。
前項犯罪組織，不以現存者為必要。
以第5項之行為，使人行無義務之事或妨害其行使權利者，亦同
。
第5項、第7項之未遂犯罰之。
刑法第339條之4：
犯第339條詐欺罪而有下列情形之一者，處1年以上7年以下有期
徒刑，得併科1百萬元以下罰金：
一、冒用政府機關或公務員名義犯之。
二、三人以上共同犯之。
三、以廣播電視、電子通訊、網際網路或其他媒體等傳播工具，
    對公眾散布而犯之。
前項之未遂犯罰之。
洗錢防制法第14條：
有第二條各款所列洗錢行為者，處7年以下有期徒刑，併科新臺
幣5百萬元以下罰金。
前項之未遂犯罰之。
前二項情形，不得科以超過其特定犯罪所定最重本刑之刑。
附表一：論罪科刑
編號 被害人或告訴人 所宣告之罪及所處之刑 一 游○○ 游弈學三人以上共同以網際網路對公眾散布而犯詐欺取財罪，處有期徒刑壹年。 二 林○○ 游弈學犯三人以上共同以網際網路對公眾散布而詐欺取財罪，處有期徒刑壹年壹月。 三 葉○○ 游弈學犯三人以上共同以網際網路對公眾散布而詐欺取財罪，處有期徒刑壹年。 四 劉○○ 游弈學犯三人以上共同以網際網路對公眾散布而詐欺取財罪，處有期徒刑壹年。 
附表二：被害人遭詐騙之情形
編號 被害人 詐騙方式 1 游○○（提告） 詐欺集團成員於108年6月26日20時41分許前某時，連結網際網路 後，利用旋轉（Carousell）拍賣平台，以「ryankkoo」帳號發布欲販售任天堂Switch之不實廣告，游○○於108年6月26日20時41分許瀏覽該廣告後，陷與錯誤，即於上開拍賣平台與詐欺集團聯絡，二人議定以6,600元進行交易，游○○即依詐欺集團成員指示，於同年7月4日19時46分許，在桃園市○○區○○○街00巷0號7-11金鋒門市，以自動櫃員機匯款6,600元至詐欺集團成員所指定之黃○○彰化銀行帳戶內。    2 蔡○○ 詐欺集團成員於108年6月26日前某時，連結網際網路後，於某網站張貼貸款之不實廣告，蔡○○於108年6月26日某時瀏覽該廣告後，陷於錯誤，即依廣告內容以LINE通訊軟體與詐欺集團成員聯繫，對方佯稱須先繳納代辦費用才能辦理，蔡○○即依詐欺集團成員指示，於同年7月5日13時2分許，在花蓮縣○○市○○路000號彰化銀行花蓮分行，臨櫃匯款5,100元至黃○○彰化銀行帳戶。 3 劉○○ （提告） 詐欺集團成員於108年7月5日前某時，連結網際網路後，於FACEBOOK社群網路平台張貼貸款之不實廣告，劉○○瀏覽該廣告後，陷於錯誤，即依廣告內容以LINE通訊軟體與詐欺集團成員聯繫，對方佯稱須繳納手續費用，劉○○即依詐欺集團成員指示，於同年7月5日13時6分許，在新北市○○區○○路000巷0號1樓7-11得晴門市，利用自動櫃員機匯款8,000元至黃○○彰化銀行帳戶內。 4 林○○ （提告） 詐欺集團成員於108年7月4日前某時，連結網際網路後，於FACEBOOK社群網路平台張貼貸款之不實廣告，林○○瀏覽該廣告後，陷於錯誤，即依廣告內容以LINE通訊軟體與詐欺集團成員聯繫，對方佯稱須先繳納押金及第一期利息，林○○即依詐欺集團成員指示，於同年7月5日11時46分許、13時22分許，接續以網路銀行匯款3萬元、1萬5,000元至黃○○彰化銀行帳戶內。 
附表三：被告提領款項之情形
編號 時間 地點 提領金額 游○○匯款6,600元之部分    1 108年7月4日21時41分 嘉義市○○路000號台灣銀行嘉義分行 7,000元 林○○匯款3萬元之部分    2 108年7月5日12時23分 雲林縣○○市○○路0段000號台大醫院雲林分院 2萬元 3   1萬元 蔡○○匯款5,100元、劉○○匯款8,000元、林○○匯款1萬5,000元之部分    4 108年7月5日13時36分 嘉義市○○路000號戴德森醫療財團法人嘉義基督教醫院（下稱嘉義基督教醫院）東院區（門診大樓） 2萬元 5 108年7月5日13時38分  8,000元 6 108年7月5日14時58分 嘉義市○○路000號嘉義基督教醫院住院大樓 7,000元（其中之100元本院應併予審理）